# 请教陈版，权益性并表 ABS 和 ABN

提问人：心海拂清 风 时间：2021-09-16 15:33:04
请教陈版，去年到今年市场推出一种权益性并表ABS和ABN，具体操作方式如下： 1、构构建有限合伙伙企企 业 A上市公司或者集团指定机构（一般为并表子公司）作为GP，A上市公司或者集团作为LP1与原始权益人/过桥方（LP2）共同设立有限合伙企业。GP负责有限合伙企业的日常管理和运营，LP机构承担主要的出资义务。其中，LP1出资20%（假设），原始权益人出资80%。 2、发 行行 ABS 募集募集 资 金金 LP2份额持有者将其持有的80%有限合伙份额作为基础资产发行资产支持专项计划募集资金，资产支持专项计划将等额于已实缴出资金额支付至LP2使其退出，剩余募集资金实缴至合伙企业，LP1不晚于前述时点完成20%有限合伙份额的全部实缴。 3、构构建底建底 层资产 有限合伙企业通过单一资金信托计划向借款人（A上市公司或者集团）发放信托贷款，有限合伙企业享有基于信托贷款的信托受益权。借款人按约定偿付信托贷款本息。 4、产 品品 终 止安排止安排 资产支持证券存续期限届满时，债务人通过偿付底层信托贷款本金及当期利息的方式，兑付资产支持证券投资者的全部本金及当期利息。
问题 争争 议 点点：：A上市公司集团通过这种模式创设ABS，巧妙的设计实现融资降杠杆的功效，即A上市公司或者集团将合伙企业并入其合并报表，并将80%有限合伙份额计入合并报表的少数股东权益，净资产增加，并未增加负债，合并报表口径计入少数股东权益未计入金融负债是否合理？如不合理理由有哪些？陈版如果从准则层面是否可以找到合理理由认定为金融负债，目前我只能从实质重于形式及以下分析认定为金融负债，谢谢。
个人理解：：首先信托只是充当通道角色，把钱给到融资方。底层基础资产为有限合伙企业对融资方发放信托贷款而形成的信托受益权。对于融资方而言，收到了一笔投资而非负债，相当于明股实债。二是普通的合伙企业的份额并不是符合条件的基础资产，因为不能保证产生持续、独立、可预测的现金流。而且这个基础资产在成功发行ABN募集到资金之前是不存在的，因为信托机构还没实缴出资。三是集团所属公司实质上是要承担还本付息的义务，否则ABN将会违约，集团不能规避ABN违约带来的信用风险。企业是否隐瞒了他们和资金方的协议，从而也会导致事务所存在误判的风险。

回答人：chenyiwei
这种模式近期似乎比较流行。但与其他类似安排一样，要非常谨慎。准确会计处理的前提当然是获得完整的全部基本信息，确保没有遗漏，尤其是相关的背后安排；其次，此类合伙企业的设立目的通常明确就是为本集团提供融资，所以纳入本集团合并报表范围问题不大，但关键点在于其他合伙人（本集团合并报表范围以外的合伙人）所享有的权益能否在合并报表层面作为权益（少数股东权益）。这里需要关注以下几点：
1 、第一轮投资项目结束后，合伙企业收回的款项，本集团能否单方面决定继续在集团内进行再投资。如果约定不得再投资，或者外部资金方有权否决再投资，则不能认可为权益。此时即使合伙企业本身无期限限制，该安排也是缺乏商业实质的。
2 、本集团能否单方面决定合伙企业的利润和其他款项向全体合伙人分配的事宜，例如是否允许无条件、无期限递延分配。